---
title: "Medidas y cálculos de la diversidad Beta"
output: html_document
---

# Medidas y cálculos de la diversidad beta

```{r}
options(width=65,digits=4)
abund_table=read.csv("D:/Users/hayde/Documents/R_sites/Analisis_estadistico_de_datos_de_Microbioma_con_R/Cap5/Data/ALSG93A3.5mButyrateGenus.csv",row.names=1,
check.names=FALSE)
library(vegan)
```

El siguiente código de pocas líneas muestra que la estructura de datos is taxa (en este caso, géneros) por formato de muestra.
```{r}
head(abund_table)
```


La tabla de datos debe transformarse en muestras por taxones (géneros) antes de calcular varias diversidades.
```{r}
abund_table<-t(abund_table)
head(abund_table)
```

## Índice de Jaccard

Es cualitativo.

\[\delta_j = \frac{a}{a+b+c}\]


La medida de disimilitud de Jaccard se puede calcular usando la función vegdist() en el paquete Vegan
```{r}
jaccard<-vegdist(abund_table, "jaccard")
jaccard
```


## Índice de Sorensen

Es cualitativo

\[S_s = \frac{2a}{2a+b+c}\]

donde $a=$número de especies en la muestra $A$ y $B$, $b=$ nuúmero de muestras que están en $A$ pero no en $B$ y $c=$ número de muestras que están en $B$ pero no en $A$.

```{r}
Sorensen<-vegdist(abund_table, binary = TRUE)
Sorensen
```

## Coeficiente de distancia (disemejanza): Índice Bray-Curtis

```{r}
bray<-vegdist(abund_table, "bray")
bray
```



```{r}
library(BiodiversityR)
betadiver(help = TRUE)
```


```{r}
betadiver(help = TRUE)
```